【裁判字號】    88,易,2180
【裁判日期】    890112
【裁判案由】    傷害
【裁判全文】
臺灣臺北地方法院刑事判決                        八十八年度易字第二一八號
    公  訴  人  臺灣臺北地方法院檢察署檢察官
    被      告  乙○○
右列被告因傷害案件，經檢察官提起公訴（八十八年度偵字第一一四六三號），本院
判決如左：決如左：
    主  文
乙○○傷害人之身體，累犯，處有期徒刑參月，如易科罰金，以參佰元折算壹日。
    事  實
一、乙○○曾於民國八十四年間因竊盜案件經本院判處有期徒刑三月，於八十五年間
    因違反麻醉藥品管理條例案件經本院判處有期徒刑八月，定執行刑為有期徒刑十
    月，於八十五年九月三十日縮刑期滿執行完畢出監；又於八十六年間，因竊盜案
    件經本院判處有期徒刑四月，於八十六年四月二十九日縮刑期滿執行完畢出監，
    竟不知悛悔，於八十八年六月三十日晚間十時三十分許，在台北市萬華區○○○
    路、康定路口，無故基於傷害人身體之犯意，揮拳毆打路人甲○○，致甲○○受
    有右臉部裂傷二公分Ｘ０．三公分之傷害。
二、案經被害人甲○○訴由台北市政府警察局萬華分局報請臺灣臺北地方法院檢察署
    檢察官偵查起訴。
    理  由
一、訊據被告乙○○，矢口否認有上述傷害犯行，辯稱：伊未毆打甲○○，是甲○○
    找碴的；警訊筆錄不是伊簽名的云云。然查：右揭犯罪事實，業據告訴人即被害
    人甲○○指訴甚詳，告訴人因而受有右臉部裂傷二公分Ｘ０．三公分之傷害，亦
    有診斷書一紙、照片一張附卷可稽。又被告於警訊中曾坦承：有出兩拳擊傷對方
    （按：指告訴人甲○○）等語，而該警訊筆錄上被訊人簽名之筆跡與被告歷次在
    偵查中、本院審理中當庭簽名之筆跡相符。綜上所述，被告所為上述辯解不足採
    信，本件事證明確，被告之犯行堪予認定。
二、核被告所為，係犯刑法第二百七十七條第一項之傷害罪。查被告曾於八十四年間
    因竊盜案件經本院判處有期徒刑三月，於八十五年間因違反麻醉藥品管理條例案
    件經本院判處有期徒刑八月，定執行刑為有期徒刑十月，於八十五年九月三十日
    縮刑期滿執行完畢出監；又於八十六年間，因竊盜案件經本院判處有期徒刑四月
    ，於八十六年四月二十九日縮刑期滿執行完畢出監，有台灣高等法院檢察署刑案
    紀錄簡覆表在卷可稽，其於五年內再犯有期徒刑以上之本罪，應依累犯之規定加
    重其刑。爰審酌被告犯罪之目的、手段、告訴人所受傷害之程度及被告犯罪後之
    態度等一切情狀，量處如主文所示之刑，並諭知易科罰金之折算標準，以示懲儆
    。
據上論斷，應依刑事訴訟法第二百九十九條第一項前段，刑法第二百七十七條第一項
、第四十七條、第四十一條，罰金罰鍰提高標準條例第一條前段、第二條，判決如主
文。
本案經檢察官劉承武到庭執行職務。
中      華      民      國    八十九    年      一      月     十二     日
                                臺灣台北地方法院刑事第三庭
                                    法  官  丁  蓓  蓓
右正本證明與原本無異。
如不服本判決應於送達後十日內向本院提出上訴狀。
                                    書記官  楊  秋  鈴
中      華      民      國    八十九    年      一      月     十四     日
附錄本案論罪科刑法條全文：
刑法第二百七十七條第一項：
傷害人之身體或健康者，處三年以下有期徒刑、拘役或一千元以下罰金。


司法院資訊處製作；財團法人民間司法改革基金會備份。
